臺灣板橋地方法院刑事判決　　　　　　 94年度簡上字第385號
上　訴　人
即　被　告　甲○○○○○○○　.
　　　　　　　　　　　印尼政府
上列上訴人因竊盜案件，不服本院94年度簡字第2584號中華民國
94年6 月8 日第一審判決（聲請案號：94年度偵字第7592號），
提起上訴，本院管轄之第二審合議庭判決如下：
    主  文
上訴駁回。
甲○○○○○○○緩刑年，緩刑期內並付保護管束。
    事實及理由
一、本案經本院審理結果，認第一審以上訴人即被告甲○○○○○○○所
    為係犯刑法第320 條第1 項之竊盜罪，判處有期徒刑五月，
    如易科罰金，以三百元折算一日，其認事用法均無違誤，量
    刑亦屬妥適，應予維持，並引用如附件所示第一審刑事簡易
    決書記載之事實、證據及理由。
二、被告即上訴人甲○○○○○○○上訴意旨對於被訴事實為有罪之陳述
    ，僅以：被告於受雇期間，雇主馮美青不但要求打掃整理其
    住所，並帶被告至丙○○及其他二處親戚住所打掃，及按摩
    病患，薪水也遭剋扣，復曾二次在飯內發現鐵釘，是被告在
    此受虐之情況下，擔心自己有生命危險，方下手行竊，事後
    已返還新臺幣（下同）15萬元予被害人丙○○，原審量刑過
    重，希望能夠從輕量刑等語。
三、按被告既為有罪之陳述，是本件原審予以論罪科刑，其認事
    用法並無違誤，量刑亦屬妥適，上訴人即被告甲○○○○○○○之上
    訴即為無理由，應駁回其上訴。另被告於本院審理中雖曾稱
    其係主動告知警方此案，應可構成自首等語，然查被告係於
    民國94年3 月15日方為警查獲，而被害人丙○○係於案發次
    日即92年8 月27日後即向警方報案遭竊，且由於當時僅有被
    告在場打掃房間，故被害人丙○○報案當時即明確指稱應係
    被告所竊取等情，有報案三聯單及被害人丙○○之警訊筆錄
    附卷可稽，是於被告為警查獲前，警方早已知悉犯罪事實及
    被告為犯罪嫌疑人無疑，被告於警訊中之自白，即與自首之
    要件不符。復按被告前未曾受有期徒刑以上刑之宣告，有臺
    灣高等法院被告前案紀錄表一份在卷可按，其因一時貪念，
    觸犯刑章，且自94年3 月15日起迄本院全案辯論終結時止，
    業已收容於外國人收容所五月餘，並已歸還被害人15萬元，
    經此起訴審判程序，當知所警惕，信無再犯之虞，本院因認
    所宣告之刑以暫不執行為適當，併諭知緩刑三年，以啟自新
    。而被告為非法居留之外籍勞工，為維護我國境內治安，爰
    併予宣告緩刑期內付保護管束。至保安處分執行法第74條之
    1 第1 項雖規定對於外國人保護管束者，得以驅逐出境代之
    ，然此項驅逐出境，係準用同法第八章驅逐出境（即第82至
    87條）之規定，而依同法第82條規定，受驅逐出境處分之外
    國人，由檢察官交由司法警察機關執行之。故被告之保護管
    束宜否以驅逐出境代之，乃本案判決確定後檢察官指揮執行
    時所應斟酌之事項，非本院於判決時所得論究，此與刑法第
    95條對外國人之驅逐出境處分有別（最高法院85年度台非字
    第3 號判決意旨可資參照），附此敘明。
據上論斷，應依刑事訴訟第455 條之1 第1 項、第3 項、第368
條、第373 條，刑法第74條第1 款，判決如主文。
本案經檢察官乙○○到庭執行職務。
中　　華　　民　　國　　94　　年　　8 　　月　　23　　日
                  刑事第一庭    審判長法　官 陳 財 旺
                                      法　官 李 幼 妃
                                      法　官 張 紹 省
以上正本證明與原本無異。
本件不得上訴。
                                      書記官 周 雅 玲
中　　華　　民　　國　　94　　年　　8 　　月　　23　　日
附錄本案論罪科刑法條全文：
中華民國刑法第320 條第1 項
意圖為自己或第三人不法之所有，而竊取他人之動產者，為竊盜
罪，處五年以下有期徒刑、拘役或五百元以下罰金。
